【裁判字號】    91,易,541
【裁判日期】    920206
【裁判案由】    家暴傷害
【裁判全文】
臺灣宜蘭地方法院刑事判決                          九十一年度易字第五四一號
    公  訴  人  臺灣宜蘭地方法院檢察署檢察官
    被      告  乙○○  男  四.
右列被告因家庭暴力之傷害案件，經檢察官提起公訴（九十一年度偵字第二七八三號
），本院判決如左：
    主  文
乙○○傷害人之身體，處拘役貳拾日，如易科罰金以參佰元折算壹日。
    事  實
一、乙○○與丙○○現為配偶，係家庭暴力防治法第三條第一款所定之家庭成員。二
    人於民國九十一年十月十四日中午十二時五十分許，在宜蘭縣員山鄉○○村○○
    路二十八號前，因家庭財務問題發生口角，雙方互起爭執，乙○○竟基於傷害人
    身體之犯意，先徒手毆打丙○○之腹部及頭部，致丙○○受有左眼眶瘀青、左上
    臂外側瘀青兩處及右上臂刮痕兩道等傷害，復持黑色鐵製品霓紅白燈座欲敲打丙○○，幸有在場乙○○與丙○○之女甲○○即時拉開而未得逞。
二、案經丙○○訴由宜蘭縣警察局宜蘭分局報告臺灣宜蘭地方法院檢察署檢察官偵查
    起訴。
    理  由
一、訊據被告乙○○固不否認於右揭時、地徒手毆打告訴人丙○○之腹部及頭部，惟
    否認曾持黑色鐵製品霓紅白燈座丟擲告訴人，辯稱：鐵製燈座係二人拉扯時從旁
    邊花車上自行落下，伊未持該燈座丟擲告訴人云云。惟查，右揭事實，業據告訴
    人於偵查中及本院審理中指述綦詳，並經證人即二人之女甲○○於警訊中陳述甚
    詳，且有行政院衛生署宜蘭醫院診斷證明書一紙附卷可稽。而被告持黑色鐵製品
    霓紅白燈座欲丟擲丙○○，經甲○○即時拉開而未擲中等情，亦據告訴人於於警
    訊中指稱：「被告是用拳頭打我，並拿四角霓紅白燈座往我頭部砸下，還好被我
    女兒擋掉等語綦詳（見警訊卷第三頁背面），亦經證人甲○○證稱：「我父親乙○○隨即在花車上隨手拿起四角霓紅燈朝我母親丙○○頭部敲下去，我見此情形
    ，立即把父母二人拉開，深怕母親再受傷害」等語甚詳，並有紅白霓虹鐵製燈座
    一只及照片四張可佐。是被告辯稱未持鐵製燈座敲打告訴人云云，均係飾卸之詞
    ，不足採信。是本件事證明確，被告犯行洵堪認定。
二、被告乙○○傷害人之身體，致告訴人受有右揭傷害，核其所為，係犯刑法第二百
    七十七條第一項之傷害罪。另被告與告訴人現為配偶，有戶籍資料一紙存卷可稽
    ，二人屬於家庭暴力防治法第三條第一款之家庭成員，其對於告訴人故意實施家
    庭暴力行為，亦屬家庭暴力防制法第二條第二項之家庭暴力罪。惟按未遂犯之處
    罰，以有特別規定者為限，刑法第二十五條第二項定有明文。查被告持鐵製燈座
    欲敲打告訴人，但因證人甲○○阻擋而未得逞部分，因告訴人並未因此成傷，而
    刑法第二百七十七條之傷害罪亦無處罰未遂犯之明文，故此部分不予論科，併此
    敘明。爰審酌被告與告訴人份屬夫妻，犯罪之動機係因家庭財務糾紛所致，其目
    的、手段、告訴人所受傷害之程度尚稱輕微，及被告犯後態度等一切情狀，量處
    如主文所示之刑，並諭知易科罰金之折算標準，以資懲儆。
據上論斷，應依刑事訴訟法第二百九十九條第一項前段，刑法第二百七十七條第一項
、第四十一條第一項，罰金罰鍰提高標準條例第一條前段、第二條，判決如主文。
本案經檢察官賴慶祥到庭執行職務。
中         華        民        國      九十二     年   二   月   六     日
                                 臺灣宜蘭地方法院刑事第二庭
                                     審判長法  官    黃  永  勝
                         法  官    鄭  貽  馨
                                           法  官    郭  顏  毓
右正本證明與原本無異。
如不服本判決應於送達後十日內向本院提出上訴狀。（應附繕本）
                                           書記官    莊  淑  茹
中         華        民        國      九十二     年   二   月   十     日
附錄本案論罪科刑法條全文：
刑法第二百七十七條第一項：
傷害人之身體或健康者，處三年以下有期徒刑、拘役或一千元以下罰金。


司法院資訊處製作；財團法人民間司法改革基金會備份。
